【裁判字號】    99,台非,145
【裁判日期】    990527
【裁判案由】    公共危險
【裁判全文】
最高法院刑事判決              九十九年度台非字第一四五號
上  訴  人  最高法院檢察署檢察總長
被      告  甲○○
上列上訴人因被告公共危險案件，對於台灣板橋地方法院中華民
國九十七年九月十日第一審確定判決（九十七年度交訴字第一一
八號，起訴案號：台灣板橋地方法院檢察署九十七年度偵緝字第
一七六一號），認為違法，提起非常上訴，本院判決如下：
    主  文
原判決撤銷。
甲○○成年人駕駛動力交通工具肇事，致少年受傷而逃逸，處有
期徒刑陸月。
    理  由
非常上訴理由稱：「按判決不適用法則或適用不當者，為違背法
令，刑事訴訟法第三百七十八條定有明文。復按受徒刑之執行完
畢，或一部之執行而赦免後，五年以內故意再犯有期徒刑以上之
罪者，為累犯，加重本刑至二分之一，刑法第四十七條第一項定
有明文。又被告犯應併合處罰之數罪，經法院以判決或裁定定其
數罪之應執行刑確定者，該數罪是否執行完畢，均以所定之執行
刑全部執行完畢為斷。其在定執行刑前已先執行之有期徒刑之罪
，因嗣後與他罪合併定執行刑，而由檢察官換發執行指揮書執行
應執行刑者，其前已執行之有期徒刑部分，僅應予扣除，不能認
為已執行完畢。經查被告甲○○於（民國）九十四年間違反洗錢
防制法案件，經台灣板橋地方法院九十四年度簡字第二六一四號
判處有期徒刑三月，於九十四年十月二十一日確定部分，雖於九
十六年十月五日經檢察官易科罰金執行終結，惟被告於前開案件
判決確定前，另於九十年三月至九十三年五月間犯偽造有價證券
等罪，經台灣高等法院九十六年度上更(一)字第五一八號判處有期
徒刑一年十月確定；嗣上開二罪因合於數罪併罰規定，經台灣高
等法院於九十七年九月三十日，以九十七年度聲字第三０九八號
裁定，定應執行之刑為有期徒刑二年確定，經台灣台北地方法院
檢察署檢察官以九十七年執助退字第二四五一號執行指揮書指揮
執行，扣除已執行終結及羈押折抵日數，其刑期自九十七年八月
二十九日至九十九年四月十一日，有各該案卷、檢察官執行指揮
書影本附於台灣板橋地方法院檢察署九十七年度執更字第二二四
三號卷及全國刑案查註表可稽。是被告所犯前開違反洗錢防制法
罪於九十九年四月十一日始執行完畢，則被告於九十七年一月二
十五日所犯本案之公共危險罪，自不成立累犯，原確定判決竟依
累犯予以論科，自有判決適用法則不當之違背法令（最高法院九
十九年度台非字第二十六號判決參照）。案經確定，且不利於被
告，爰依刑事訴訟法第四百四十一條、第四百四十三條提起非常
上訴，以資糾正。」等語。
本院按受徒刑之執行完畢，或一部之執行而赦免後，五年以內故
意再犯有期徒刑以上之罪者，為累犯，加重本刑至二分之一，刑
法第四十七條定有明文。又被告犯應併合處罰之數罪，經法院分
別判處有期徒刑確定，並依檢察官之聲請，以裁定定其數罪之應
執行刑確定，該數罪是否執行完畢，係以所定之刑全部執行完畢
為斷。其在未裁定前已先執行之有期徒刑之罪，因嗣後合併他罪
定應執行刑之結果，檢察官所換發之執行指揮書，係執行應執行
刑，其前已執行之有期徒刑部分，僅應予扣除，不能認為已執行
完畢。本件原確定判決以被告甲○○曾因違反洗錢防制法（原確
定判決誤載為詐欺）案件，經台灣板橋地方法院以九十四年度簡
字第二六一四號刑事簡易判決判處有期徒刑三月確定，於九十六
年十月五日執行完畢。又於九十七年一月二十五日，再犯本件駕
駛動力交通工具肇事，致少年受傷而逃逸罪，而論以累犯，處有
期徒刑七月。經查被告甲○○於九十四年間因違反洗錢防制法案
件，經台灣板橋地方法院九十四年度簡字第二六一四號刑事簡易
判決判處有期徒刑三月確定部分，雖於九十六年十月五日經檢察
官易科罰金執行終結。然被告於前開案件判決確定前，另於九十
年三月至九十三年五月間犯偽造有價證券等罪，經台灣高等法院
九十六年度上更(一)字第五一八號刑事判決，判處有期徒刑一年十
月確定，嗣上開二罪因合於數罪併罰規定，復經台灣高等法院於
九十七年九月三十日，以九十七年度聲字第三０九八號刑事裁定
，定應執行刑為有期徒刑二年確定，並經台灣台北地方法院檢察
署檢察官以九十七年執助退字第二四五一號執行指揮書指揮執行
，扣除已執行終結及羈押折抵日數，其刑期自九十七年八月二十
九日起，至九十九年四月十一日執行期滿。上開各情有台灣板橋
地方法院九十四年度簡字第二六一四號刑事簡易判決、台灣高等
法院九十六年度上更(一)字第五一八號刑事判決、台灣高等法院九
十七年度聲字第三０九八號刑事裁定、台灣台北地方法院檢察署
檢察官九十七年執助退字第二四五一號執行指揮書附卷可稽。則
被告於九十七年一月二十五日，犯本件駕駛動力交通工具肇事，
致少年受傷而逃逸罪時，其前開違反洗錢防制法所處有期徒刑三
月部分，因定執行刑之結果，應至九十九年四月十一日始執行完
畢，其既未執行完畢，則本件所犯即與累犯之要件不合，不能論
以累犯。原判決適用刑法第四十七條規定，論被告以累犯，並加
重其刑，自屬違背法令。案經確定，且不利於被告，非常上訴意
旨，執以指摘，洵有理由。應由本院將原判決撤銷，另行判決如
主文第二項所示，以資糾正。又刑法第一百八十五條之四之肇事
遺棄罪，其法定刑為六月以上五年以下有期徒刑，而原判決以被
告故意對少年犯罪，依兒童及少年福利法第七十條第一項前段之
規定予以加重其刑，因其係就犯罪類型變更之個別犯罪行為予以
加重處罰，係屬分則加重之性質，其法定本刑加重之結果，已非
「最重本刑為五年以下有期徒刑以下之刑之罪」，縱受六個月以
下有期徒刑之宣告，與刑法第四十一條第一項規定得易科罰金之
要件即有不符，自不得諭知易科罰金之折算標準，併予敘明。
據上論結，應依刑事訴訟法第四百四十七條第一項第一款，刑法
第一百八十五條之四，兒童及少年福利法第七十條第一項前段，
判決如主文。
中    華    民    國  九十九  年    五    月  二十七  日
                      最高法院刑事第一庭
                          審判長法官  董  明  霈
                                法官  林  茂  雄
                                法官  張  祺  祥
                                法官  黃  正  興
                                法官  洪  昌  宏
本件正本證明與原本無異
                                      書  記  官
中    華    民    國  九十九  年    六    月    三    日
                                                      ｍ
附錄條文
刑法第一百八十五條之四：
駕駛動力交通工具肇事，致人死傷而逃逸者，處六月以上五年以
下有期徒刑。

司法院資訊處製作；財團法人民間司法改革基金會備份。
